臺灣基隆地方法院刑事判決　　　　　　　 96年度訴字第606號
公　訴　人　臺灣基隆地方法院檢察署檢察官
被　　　告　甲○○
上列被告因妨害公務等案件，經檢察官聲請簡易判決處刑（96年
度偵字第2507號），本院基隆簡易庭認本件有刑事訴訟法第451
條之1第4項但書之情形，適用通常程序審判，被告為有罪之陳述
，本院合議庭裁定由受命法官獨任以簡式審判程序進行審理，並
判決如下：
    主      文
甲○○於公務員依法執行職務時，當場侮辱，處拘役伍拾日，如
易科罰金以新台幣壹仟元折算壹日，又損壞公務員職務上掌管之
物品，處有期徒刑月，如易科罰金以新台幣壹仟元折算壹日；
緩刑貳年。
    事實及理由
一、犯罪事實
    甲○○於民國96年4月27日晚上11時5分許，酒後搭乘友人林
    錦華所駕駛之車牌號碼IX–9651號自用小客車，行經基隆市
    ○○○路、健民街口，為基隆市警察局第四分局中山派出所
    員警賴睿陞、李邦國、許木順及吳元劭攔檢，並以職務上所
    掌管之酒測器材對林錦華進行吐氣酒精濃度測試，經測試結
    果，林錦華之吐氣所含酒精濃度為每公升0.36毫克，員警當
    場即開單告發，詎甲○○竟基於侮辱公務員及損壞之故意，
    在不特定人得以共見共聞之場合，當場對前開值勤員警稱：
    「窩囊廢、幹、機車」等語，公然侮辱前開員警（賴睿陞及
    吳元劭遭公然侮辱部分未據告訴；李邦國、許木順遭公然侮
    辱部分業據撤回告訴，詳後述），足以貶抑前開員警之人格
    評價，復趁員警未及注意之際，徒手將放置在警用巡邏車上
    前開員警職務上掌管之酒測器材掃落地面，並以腳踢酒測器
    材，致酒測器材損壞破裂，因而損壞公務員職務上所掌管之
    物品（所涉毀損罪嫌未據告訴）。案經基隆市警察局第四分
    局報告偵辦。
二、程序事項
  (一)按檢察官聲請以簡易判決處刑之案件，經法院認為有刑事訴
    訟法第451條之1第4項但書之情形者，應適用通常程序審判
    之，同法第452條定有明文。本院基隆簡易庭認本件有刑事
    訴訟法第451條之1第4項但書之情形，依前揭說明，爰適用
    通常程序審判，合先敘明。
  (二)查本件被告甲○○所犯者非為死刑、無期徒刑、最輕本刑為
    3 年以上有期徒刑之罪或高等法院管轄第一審案件，其於準
    備程序進行中，先就被訴事實為有罪之陳述，經告知其簡式
    審判程序之旨，並聽取公訴人、被告之意見後，本院業已依
    刑事訴訟法第273條之1第1項之規定，裁定由受命法官獨任
    以簡式審判程序進行本案之審理。且依同法第273條之2規定
    ，簡式審判程序之證據調查，不受同法第159條第1項、第16
    1條之2、第161條之3、第163條之1及第164條至第170條規定
    之限制，合先敘明。
三、證據名稱
  (一)被告甲○○於本院簡易庭訊問、本院準備程序及審判時之自
    白。
  (二)證人李邦國、許木順於偵查中之結證。
  (三)酒精濃度測試報告1張、現場照片6張、職務報告1份、搜證
    光碟1片。
四、論罪科刑
  (一)核被告所為，係犯刑法第140條第1項之侮辱公務員罪、第13
    8條之損壞公務員職務上掌管之物品罪。
  (二)其所犯侮辱公務員及損壞公務員職務上掌管之物品罪，行為
    互殊，犯意各別，應分論併罰。
  (三)本院審酌被告平日即有情感性精神病（有長庚紀念醫院基隆
    分院診斷證明書附於偵查卷第36頁），因一時情緒失控而觸
    法，其於本院審理期間坦承其犯行並向員警李邦國、許木順
    公開道歉等一切情狀，分別量處如主文所示之刑，並諭知易
    科罰金之折算標準。
  (四)查被告前未曾受有期徒刑以上刑之宣告，有臺灣高等法院被
    告前案紀錄表1份附卷可稽，其犯罪後已深知悔悟，本院認
    其經此教訓後，當知警惕，應無再犯之虞，因認其所宣告之
    刑，以暫不執行為適當，併予宣告緩刑2年，以勵自新。
  (五)按犯罪在中華民國96年4月24日以前者，除本條例另有規定
    外，依下列規定減刑：一死刑減為無期徒刑；二無期徒刑減
    為有期徒刑20年；三有期徒刑、拘役或罰金，減其刑期或金
    額二分之一，96年7月16 日施行之中華民國96年罪犯減刑條
    例第2條第1項固有明文。惟本案被告之犯罪時間係96年4月2
    7日，並不得適用中華民國96年罪犯減刑條例之規定減刑，
    附此敘明。
五、至公訴意旨另以：被告詎甲○○竟基於侮辱公務員之故意，
    在不特定人得以共見共聞之場合，當場對前開值勤員警賴睿
    陞、李邦國、許木順及吳元劭稱：「窩囊廢、幹、機車」等
    語，公然侮辱前開員警（賴睿陞及吳元劭遭公然侮辱部分未
    據告訴），足以貶抑前開員警之人格評價，案經李邦國及許
    木順訴請偵辦，因認被告另涉犯刑法第第309條第1項之公然
    侮辱罪嫌。經查：
  (一)按告訴乃論之罪，告訴人於第一審辯論終結前得撤回其告訴
    ，又告訴經撤回者，應諭知不受理之判決，刑事訴訟法第23
    8條第1項、第303條第3款定有明文。
　(二)查本件告訴人李邦國、許木順告訴被告公然侮辱案件，公訴
    人認被告涉犯刑法第第309條第1項之公然侮辱罪嫌，依同法
    第314條之規定，須告訴乃論。茲據告訴人李邦國、許木順
    撤回告訴（見卷附撤回告訴聲請狀2紙），惟公訴人此部分
    與上開科刑之侮辱公務員罪部分有想像競合犯裁判上一罪之
    關係，爰不另諭知不受理之判決。
六、據上論斷，應依刑事訴訟法第452條、第273條之1第1項、第
    284條之1、第299條第1項前段、第310條之1第1項、第454條
    第1項，刑法第140條第1項、第138條、第41條第1項前段、
    第51條第10款、第74條第1項第1款，刑法施行法第1條之1，
    判決如主文。
本案經檢察官黃鴻達到庭執行職務。
中　　華　　民　　國　　96　　年　　8 　　月　　31　　日
                  刑事第三庭法  官  鄭景文
以上正本證明與原本無異。
對於本件判決如有不服，應於收受送達後10日內，向本院提出上
訴書狀，上訴於臺灣高等法院，並按他造當事人之人數附具繕本
。其未敘述上訴理由者，並得於提起上訴後10日內向本院補提理
由書狀，且須按他造當事人之人數附具繕本。「請勿逕送臺灣高
等法院」
中　　華　　民　　國　　96　　年　　8 　　月　　31　　日
                            書記官  施鴻均
附錄本案論罪科刑法條：
刑法第138條：
    毀棄、損壞或隱匿公務員職務上掌管或委託第三人掌管之文
    書、圖畫、物品，或致令不堪用者，處5年以下有期徒刑。
刑法第140條第1項：
    於公務員依法執行職務時，當場侮辱，或對於其依法執行之
    職務公然侮辱者，處6月以下有期徒刑、拘役或1百元以下罰
    金。
刑法施行法第1條之1：
    中華民國九十四年一月七日刑法修正施行後，刑法分則編所
    定罰金之貨幣單位為新臺幣。
    九十四年一月七日刑法修正時，刑法分則編未修正之條文定
    有罰金者，自九十四年一月七日刑法修正施行後，就其所定
    數額提高為三十倍。但七十二年六月二十六日至九十四年一
    月七日新增或修正之條文，就其所定數額提高為三倍。
